# 请教陈版，关于公司高管学历教育的列支问题

提问人：墨 1990 时间：2019-08-30 00:02:00
一家 IPO 公司，为拓展业务人脉，公司出钱为几名高管报名 MBA\研修班等，由于目的并不是为取得学历，公司账面该如何列支，如果在应付职工薪酬-工资中列支，是否应当并入关键管理人员薪酬并缴纳个税？

回答人：chenyiwei
根据 “财政部国家发展改革委国家税务总局国务院国有资产监督管理委员会教育部科学技术部劳动和社会保障部人事部关于印发《关于企业职工教育经费提取与使用管理的意见》的通知”（财建 [2006]317 号）：企业职工参加社会上的学历教育以及个人为取得学位而参加的在职教育，所需费用应由个人承担，不能挤占企业的职工教育培训经费。
据此，企业为高管负担 MBA、研修班等支出，属于公司为高管承担个人支出，应作为这些高管从公司获得的薪酬的一部分，从应付职工薪酬——工资中列支，并纳入工资薪金所得计征个人所得税。